【裁判字號】    95,台上,4933
【裁判日期】    950907
【裁判案由】    違反毒品危害防制條例
【裁判全文】
最高法院刑事判決            九十五年度台上字第四九三三號
    上  訴  人  甲○○
                        之3號11樓（另案在台灣高雄監獄執
                        行）
    選任辯護人  林樹根律師
                邱麗妃律師
                莊雯琇律師
上列上訴人因違反毒品危害防制條例案件，不服台灣高等法院高
雄分院中華民國九十五年六月二十日第二審更審判決（九十五年
度上更(一)字第一一０號，起訴案號：台灣高雄地方法院檢察署九
十三年度偵字第一五七一一號），提起上訴，本院判決如下：
    主  文
上訴駁回。
    理  由
按刑事訴訟法第三百七十七條規定，上訴於第三審法院，非以判
決違背法令為理由，不得為之。是提起第三審上訴，應以原判決
違背法令為理由，係屬法定要件。如果上訴理由書狀並未依據卷
內訴訟資料，具體指摘原判決不適用何種法則或如何適用不當，
或所指摘原判決違法情事，顯與法律規定得為第三審上訴理由之
違法情形，不相適合時，均應認其上訴為違背法律上之程式，予
以駁回。本件上訴人甲○○上訴意旨略稱：(一)、本件承辦警員縱
係依法監聽施用毒品者許鴻裕所使用之0000000000號
行動電話，但其製作之監聽錄音帶譯文，僅屬被告以外之人於審
判外所為之書面陳述，應無證據能力，且其中所載之「龍」，亦
無法證明即係上訴人，乃原審未予詳查，遽行採為認定上訴人犯
罪之證據，顯有應於審判期日調查之證據而未予調查及採證違背
證據法則之違誤。(二)、許鴻裕於另案偵查中，未經具結所為之證
言，應不具證據適格，原判決竟予採納，自亦有違證據法則。(三)
、許鴻裕在配合警方誘出販賣毒品之黃必成，並加以逮捕後，為
免受黃必成報復，於警詢及偵查中，固曾謂係向上訴人聯絡買賣
，黃必成送貨等語，嗣於第一審審理時，直言：不認識上訴人，
「沒有向一位叫『阿龍』的人購買毒品」；黃必成為毒品交易之
現行犯，卻為減輕其涉案情節，在警詢時諉稱伊僅止於「幫助」
上訴人送貨收錢；迨第一審審理中，始良心發現，供認其警詢所
陳係諉卸之詞各等語，原審就此等有利於上訴人之證據，不予採
用，又未在判決理由內說明，當有判決理由未備之違失。(四)、黃
必成在偵查中，固曾言及其毒品係「肥龍」所給予，然此乃針對
其與蔡昕陵遭查獲之另案所為陳述，原判決竟採為認定本件之犯
罪證據，實有判決理由矛盾之違法云云。惟查：(一)、證據之取捨
與事實之認定，係屬事實審法院自由判斷之職權，此項自由判斷
職權之行使，倘不違背經驗法則、論理法則，即無違法可言。又
供述證據，彼此縱有齟齬，或先後不一之情形，事實審法院仍得
斟酌其他各項證據，本於推理作用而為判斷取捨，非謂一有不符
，即應全部不予採納。本件原判決主要係依憑許鴻裕、黃必成之
警詢陳述、警員陳進益、柯昭賢之證言、毒品鑑定通知書、通訊
監察書、監聽譯文等證據資料，並參酌上訴人與黃必成一致坦言
毒品交易時所騎用之機車，係屬上訴人之母所有，而由上訴人提
供者之情況，乃認定上訴人有原判決事實欄所載之犯行，因而維
持第一審依行為時及裁判時法論處上訴人連續販賣第一級毒品罪
刑（並依刑法第五十九條減輕其刑，處有期徒刑十四年）之判決
，駁回上訴人之第二審上訴。對於上訴人矢口否認犯罪，所為並
未委請黃必成代為進行毒品交易之送貨、收款事宜，亦未與黃必
成共用上揭毒品交易之行動電話云云之辯解，如何係推卸之詞；
許鴻裕、黃必成於審判中所言，如何係翻異迴護之語，均不足採
信，皆依調查所得卷內各證據資料詳加指駁說明。所為事實認定
及得心證理由，既有卷內各證據資料在案可稽，自無上訴意旨所
謂判決理由未備及矛盾之違法情形存在。(二)、刑事訴訟法第三百
七十九條第十款所稱應調查之證據，乃指與待證事實有重要關係
，在客觀上認為有詳加調查之必要性，且實際上能夠調查，為認
定事實、適用法律之基礎者而言，倘事證並無不明或實際上已無
從再為調查者，即毋庸為無益之調查，要無證據調查未盡之違法
可言。原判決已於理由壹－(三)內，說明系爭錄音譯文，係經承辦
警員依法報請檢察官核准監聽許鴻裕之電話所譯出之文字，該錄
音帶因附存於黃必成販賣毒品案件卷宗，案經確定，執行後未能
尋出，調查途徑已窮，然據第一審法院提示該譯文供許鴻裕辨認
時，許鴻裕僅稱：「那是我向甲○○還錢之事」，並不否認有與
上訴人通聯對話之情形，足見該譯文與錄音帶內容無異，自具有
證據能力。至原判決採納許鴻裕於另案偵查中未經具結之證言，
作為認定本件上訴人犯罪之證據，固有微疵，但除去此部分，既
仍應為相同之認定，依刑事訴訟法第三百八十條規定意旨，尚難
執為適法之第三審上訴理由。上訴意旨，置原判決已明白論斷之
事項於不顧，猶執陳詞，仍為單純事實上之爭執，殊難認為已具
備合法上訴第三審之形式要件。依上說明，應認其上訴為違背法
律上之程式，予以駁回。
據上論結，應依刑事訴訟法第三百九十五條前段，判決如主文。
中    華    民    國  九十五  年    九    月    七    日
                      最高法院刑事第八庭
                          審判長法官  張  淳  淙
                                法官  張  春  福
                                法官  呂  丹  玉
                                法官  洪  昌  宏
                                法官  蔡  彩  貞
      本件正本證明與原本無異
                                      書  記  官
中    華    民    國  九十五  年    九    月   十一   日
                                                      Ｅ


司法院資訊處製作；財團法人民間司法改革基金會備份。
